臺灣彰化地方法院刑事判決　　　　　　　 96年度易字第906號
公　訴　人　台灣彰化地方法院檢察署檢察官
被　　　告　甲○○
選任辯護人　陳　鎮律師
　　　　　　林佐偉律師
被　　　告　丙○○
　　　　　　乙○○
上列被告因違反商標法案件，經檢察官提起公訴（96年度偵字第
3931號、第4890號），本院依簡式審判程序判決如下：
    主  文
甲○○共同明知為未得商標權人同意，於同一商品，使用相同之
註冊商標商品而販賣，處有期徒刑陸月，減為有期徒刑月，如
易科罰金，以新台幣壹仟元折算壹日。扣案如附表所示之物均沒
收。
丙○○共同明知為未得商標權人同意，於同一商品，使用相同之
註冊商標商品而販賣，處有期徒刑伍月，減為有期徒刑貳月又拾
伍日，如易科罰金，以新台幣壹仟元折算壹日。扣案如附表所示
之物均沒收。
乙○○共同明知為未得商標權人同意，於同一商品，使用相同之
註冊商標商品而販賣，處拘役肆拾日，減為拘役貳拾日，如易科
罰金，以新台幣壹仟元折算壹日。扣案如附表所示之物均沒收。
    事  實
一、甲○○前因妨害風化案件，業經判決有期徒刑1年8月，緩刑
    4年確定，現仍於緩刑期間（未構成累犯）。甲○○、丙○○、乙○○均明知「LEVIS」、「LACOSTE」、「TOMMY
    HILFIGER」、「TIM BERLAND」、「MARLBORO」等商標圖樣
    ，各係經美商利惠有限公司（下稱利惠公司）、拉克絲蒂股
    份有限公司（下稱拉克絲蒂公司，起訴書誤載為永三企業股
    份有限公司）、美商唐美希緋格許可公司（下稱唐美公司）
    、美商泰波南公司（下稱泰波南公司，起訴書誤載為森林地
    有限公司），向經濟部智慧財產局申請註冊，並經核准取得
    指定使用於衣服類等商品之商標專用權，未經同意或授權不
    得販賣、意圖販賣而陳列標示有上開商標圖樣之服飾，詎基
    於共同販賣仿冒商品之犯意聯絡，由甲○○、丙○○自民國
    96年1月某日起，在台北市五分埔成衣市場攤販，向真實姓
    名、年籍不詳之成年男子，以每件新台幣（下同）150至690
    元之價格，購入數量不詳仿冒「LEVIS」、「LACOSTE」、「
    TOMMY HILFIGER」、「TIMBERLAND」、「MARLBORO」外套、
    T恤、褲子，再由甲○○以每日1,200元之代價，僱用乙○○
    擔任店員，從事服飾販賣之業務，自96年1 月27日10時許起
    ，在彰化縣彰化市○○街19號南郭國小內活動中心前廣場舉
    辦之廠商回饋聯合特賣會中陳列、販賣前開商品，而以每件
    790元至1,680元之價格售出，共同侵害上述公司之商標專用
    權。嗣於96年2月2日15時許，在上開處所，為警搜索查獲，
    並當場扣得仿冒「LEVIS」商標衣服65件、褲子65件、仿冒
    「LACOSTE」商標衣服25件、褲子7件、仿冒「TOMMY HILFIGE
    R」商標衣服70件、仿冒「TIMBERLAND」商標衣服15件、褲
    子10件、背心10件、外套10件、仿冒「MARLBORO」商標衣服
    12件，共289件。
二、案經彰化縣警察局報請台灣彰化地方法院檢察署檢察官偵查
    起訴。
　　理  由
一、本案被告甲○○、丙○○、乙○○所犯均係死刑、無期徒刑
    、最輕本刑為3年以上有期徒刑或高等法院管轄第一審案件
    以外之罪，並於本院行準備程序時就被訴事實為有罪之陳述
    ，本院合議庭依刑事訴訟法第273條之1第1項規定，裁定改
    由受命法官獨任行簡式審判程序，先予敘明。
二、訊據被告甲○○、丙○○、乙○○對於上揭犯罪事實於本院
    審理時坦承不諱，核與證人即告訴代理人唐朝智慧財產有限
    公司人員古之珍於警詢之證述相符，復有鑑定報告書6紙、
    商品估價書5紙、中華民國商標註冊證、上開商標之商標註
    冊證及經濟部智慧財產局商標資料、現場查獲照片、仿冒服
    飾攤位位置簡圖、被告甲○○使用門號0000000000號自96年
    1月1日起至96年2月28日雙向通聯紀錄、丙○○使用門號
    0000000000號行動電話、乙○○使用門號0000000000號行動
    電話自96年1月20日至2月5日雙向通聯紀錄等件附卷可稽，
    此外並有仿冒上揭商標之商品共289件扣案可佐，足認被告
    前開自白核與事實相符。本件事證明確，被告犯行均堪認定
    。
三、核被告甲○○、丙○○、乙○○所為，均係犯商標法第82條
    、第81條第1款之明知為未得商標權人同意，於同一商品，
    使用相同之註冊商標之商品而販賣罪。被告意圖販賣而陳列
    上開仿冒商品之低度行為，為其販賣仿冒商品之高度行為所
    吸收，不另論罪。被告三人就上開犯行有犯意聯絡及行為分
    擔，均為共同正犯。按刑事法若干犯罪行為態樣，本質上原
    具有反覆、延續實行之特徵，立法時既予特別歸類，定為犯
    罪構成要件之行為要素，則行為人基於概括之犯意，在密切
    接近之一定時、地持續實行之複次行為，倘依社會通念，於
    客觀上認為符合一個反覆、延續性之行為觀念者，於刑法評
    價上，即應僅成立一罪。學理上所稱「集合犯」之職業性、
    營業性或收集性等具有重複特質之犯罪均屬之，例如經營、
    從事業務、收集、販賣、製造、散布等行為概念者是（最高
    法院95年度台上字第1079號、第3937 號、第4686號判決意
    旨參照）。查本件被告販賣仿冒商標圖樣商品之營業性行為
    ，其時間、場所均極密接，是此販賣之犯行，即具有反覆、
    延續實行之特徵，應評價認係包括一罪之集合犯而論以一罪
    。被告一犯罪行為，侵害上揭五商標專用權人之權益，係以
    一行為觸犯數同種罪名，為想像競合犯，依刑法第55條前段
    規定，擇一處斷。爰審酌被告罔顧商標專用權人花費大量金
    錢所建立之商品形象，任意侵害他人商標專用權牟利，雖其
    犯罪時間不長，然販賣商品之數量及品牌均非少，被告甲○○、丙○○為攤位負責人，犯後飾詞否認，企圖僥倖逃避刑
    事責任，經查獲後仍一再販賣，惟最後仍能知錯坦承，被告
    乙○○僅係受雇店員，素行良好，犯後態度尚可等一切情狀
    ，分別量處如主文所示之刑。被告所犯之罪係在96年4月24
    日以前，合於中華民國九十六年罪犯減刑條例第2條第1項第
    3款規定，均應予減刑，爰依該條例第7條第1項減為如主文
    所示之刑，並諭知易科罰金之折算標準。
四、扣案之仿冒「LEVIS」、「LACOSTE」、「TOMMY HILFIGER」
    、「TIMBERLAND」、「MARLBORO」商標商品共289件，詳如
    附表所示，係被告三人違犯商標法第82條之罪所販賣之仿冒
    商標商品，依同法第83條規定，不問屬於犯人與否，均沒收
    之。
據上論斷，應依刑事訴訟法第273條之1第1項、第299條第1項前
段，商標法第82條、第83條，刑法第11條、第28條、第55條、第
41條第1項前段，中華民國九十六年罪犯減刑條例第2條第1項第3
款、第7條、第9條，判決如主文。
本案經檢察官洪英丰到庭執行職務。
中　　華　　民　　國　　96　　年　　8 　　月　　17　　日
                  刑事第六庭    法    官  林欣苑
以上正本證明與原本無異。
如不服本判決，應於判決送達後10日內，向本院提出上訴書狀，
上訴書狀應「敘述具體上訴理由」，並按他造當事人之人數附繕
本。「切勿逕送上級法院」。
告訴人或被害人對於判決如有不服具備理由請求檢察官上訴者，
其上訴期間之計算係以檢察官收受判決正本之日期為準。
中　　華　　民　　國　　96　　年　　8 　　月　　20　　日
                                書 記 官  楊筱惠
附錄本案論罪科刑法條全文：
商標法第82條
明知為前條商品而販賣、意圖販賣而陳列、輸出或輸入者，處一
年以下有期徒刑、拘役或科或併科新臺幣 5 萬元以下罰金。
商標法第83條
犯前二條之罪所製造、販賣、陳列、輸出或輸入之商品，或所提
供於服務使用之物品或文書，不問屬於犯人與否，沒收之。
附表
1.仿「LEVIS」商標圖樣之仿冒衣服陸拾伍件、褲子陸拾伍件。
2.仿「LACOSTE」商標圖樣之仿冒衣服貳拾伍件、褲子柒件。
3.仿「TOMMY HILFIGER」商標圖樣之仿冒衣服柒拾件。
4.仿「TIMBERLAND」商標圖樣之仿冒衣服拾伍件、褲子拾件、背
  心拾件、外套拾件。
5.仿「MARLBORO」商標圖樣之仿冒衣服拾貳件。
